# 收到的政府补助未使用的问题

提问人：马马银 时间：2015-11-13 16:11:44
客户 07 年收到政府补助，但是所对应项目一直未启动，企业将该笔款项放入专项应付款进行核算，是否需调整列报？

回答人：chenyiwei
习惯上“专项应付款”是核算企业收到政府具有资本性投入性质的财政资金的。如果确定属于政府补助，不涉及资本性投入，则在满足《企业会计准则第 16 号——政府补助》第五条规定的政府补助确认条件之前，建议在“其他流动负债”项目中列报。